hu: Dönthető mechanizmus: Kézi; Nincs; Elektromos; Egyéb
el: Μηχανισμός ανάκλισης: Χειροκίνητος; Κανένας; Ηλεκτρικός; Άλλο
lt-LT: Atlošimo mechanizmas: Rankinis; Nėra; Elektrinis; Kitas
zh-CN: 躺卧机构: 手动; 无; 电动; 其他
hr-HR: Mehanizam za naginjanje: Ručni; Nema; Električni; Ostalo
cs: Sklápěcí mechanismus: Ruční; Žádné; Elektrické; Ostatní
ja: リクライニングメカニズム: 手動; なし; 電動; その他
en: Reclining mechanism: Manual; None; Power; Other
fi: Kallistusmekanismi: Manuaalinen; Ei mitään; Sähköinen; Muu
pl: Mechanizm rozkładania: Ręczny; Brak; Elektryczny; Inne
es: Mecanismo reclinable: Manual; Ninguno; Eléctrico; Otro
sk-SK: Sklápací mechanizmus: Manuálny; Žiadny; Elektrický; Iné
ko: 리클라이닝 메커니즘: 수동; 없음; 전동식; 기타
de: Verstellmechanismus: Manuell; Keine; Elektrisch; Sonstige
sl-SI: Nagibni mehanizem: Ročno; Brez; Električno; Drugo
bg-BG: Механизъм за накланяне: Ръчен; Няма; Електрически; Други
vi: Cơ chế ngả lưng: Thủ công; Không có; Điện; Khác
nb: Liggemekanisme: Manuell; Ingen; Elektrisk; Annet
nl: Verstelmechanisme: Handmatig; Geen; Elektrisch; Overig
th: กลไกการปรับเอน: แมนนวล; ไม่มี; ไฟฟ้า; อื่นๆ
da: Tilbagelænsmekanisme: Manuel; Ingen; Elektrisk; Andet
sv: Lutningsmekanism: Manuell; Ingen; Elektrisk; Övrigt
pt-PT: Mecanismo de reclinação: Manual; Nenhum; Elétrico; Outro
ro-RO: Mecanism de rabatare: Manual; Fără; Electric; Altele
it: Meccanismo reclinabile: Manuale; Nessuno; Elettrico; Altro
fr: Mécanisme d’inclinaison: Manuel; Aucun; Électrique; Autre
ru: Механизм откидывания: Ручной; Нет; Электрический; Другое
zh-TW: 傾斜機構: 手動; 無; 電動; 其他
pt-BR: Reclinação mecanismo: Manual; Nenhum; Elétrico; Outro
tr: Yatırma mekanizması: Manuel; Yok; Motorlu; Diğer